---
title: "Analiza danych R"
author: "Karolina Pytlos"
date: "`r format(Sys.time(), '%d %B, %Y')`"
output: 
  html_document:
    keep_md: yes
    toc: yes
    toc_float: yes
---

``` {r libraries, echo = FALSE, message = FALSE}
library(dplyr)
library(knitr)
library(DT)
library(ggplot2)
library(plotly)
```

```{r setup, include = FALSE}
knitr::opts_chunk$set(echo = FALSE, results = FALSE, warning = FALSE, error = FALSE, message = FALSE, out.width='800px', out.height='800px', cache = FALSE)
```

## Podsumowanie analizy danych  
Na podstawie wykresu mo¿na stwierdziæ, ¿e dane z tej samej kategorii tj. local/dict/FoFc s¹ skorelowane dodatnio. Porównuj¹c jednak wartoœci z kategorii local i dict widaæ, ¿e s¹ skorelowane ujemnie.

Ligand o identyfikatorze SO4 jest najbardziej wykorzystywan¹ cz¹steczk¹ w bia³ka.

Rozk³ady liczy atomów i elektronów s¹ proporcojnalne. Jeœli ligand ma du¿o atomów to równie¿ ma du¿o elektronów.

Przy niezgodnoœciach liczby atomów i elektrónów ligandy o stosunkowo niewielkiej liczbie atomów i elektronów maj¹ wiêksze niezgodnoœci.



## 1. Wykorzystane biblioteki
Przed wykonaniem skryptów nale¿y zainstalowaæ poni¿sze biblioteki poleceniem: *install.packages("nazwa_biblioteki")*     
-- **dplyr**    
-- **knitr**    
-- **DT**    
-- **ggplot2**   
-- **plotly**  


## 2. Kod zapewniaj¹cy powtarzalnoœæ
Kod przetwarzaj¹cy dane znajduje siê w pliku **ScriptCleanData.R**.  

## 3. Wczytanie danych z pliku
Skrypt **ScriptCleanData.R** na samym koñcu zapisu dane œrodowiska do pliku.  
Tutaj nastêpuje zaczytanie zapisanych w pliku danych.  

``` {r load_environment, echo = TRUE}
load(paste(getwd(), "CleanData.RData", sep = "/"))
```


## 4. Kod usuwaj¹cy wybrane wiersze res_name
Kod znajdujê siê w pliku **ScriptCleanData.R**.  


## 5. Kod przetwarzaj¹cy brakuj¹ce dane
Kod znajdujê siê w pliku **ScriptCleanData.R**.  


## 6. Podsumowanie zbioru danych
### 1. Rozmiar zbioru danych

``` {r number_of_rows_cols}
nrows <- nrow(clean_data);
ncols <- ncol(clean_data);
```

-- liczba wierszy: **`r nrows`**  
-- liczba kolumn: **`r ncols`**  

### 2. Podstawowe statystyki  

``` {r basic_statistics, results = TRUE}
columns_types <- sapply(clean_data, class);
df <- clean_data[which(columns_types == "numeric" | columns_types == "integer")];

DT::datatable((as.data.frame(summary(df)) %>% select(Var2, Freq)), 
              style="bootstrap", filter = "top", rownames = FALSE,
              options = list(dom = 'Bfrtip'),
              colnames = c('Nazwa pola', 'Wartoœæ')) %>%
              formatRound(numeric(), 2);

rm(df);
```



## 7. Ograniczenie res_name TOP 50

``` {r res_name_top_50, echo = TRUE}
columns_names <- colnames(clean_data);

top50 <- head(clean_data %>% group_by(res_name) %>% 
  summarise(res_name_count = n()) %>% 
  arrange(desc(res_name_count)),50);

clean_data <- clean_data %>% filter(res_name %in% top50[["res_name"]]);
```



## 8. Korelacja zmiennych

``` {r correlation}
top50_corellation <- cor(clean_data[which(columns_types == "numeric" | columns_types == "integer")]);
columns_names <- colnames(top50_corellation);
```

### Wykres zmiennych bez kolumn *part_*

``` {r matrix_corellation}
matrixGraph <- function(data_df, columnNames_v)
{
  colsx <- vector();
  colsy <- vector();
  colsv <- vector();
  
  for (colnx in columnNames_v) 
  {
    for (colny in columnNames_v)
    {
      colsx <- c(colsx, colnx);
      colsy <- c(colsy, colny);
    }
  }
  
  for (colnx in columnNames_v) 
  {
    for (colny in columnNames_v)
    {
      colsv <- c(colsv, data_df[colnx, colny])
    }
  }
  
  
  return(data.frame(x = colsx, y = colsy, value = colsv));
}
```

``` {r correlation_graph}
df_cor <- matrixGraph(as.data.frame(top50_corellation), columns_names[!startsWith(columns_names, "part_")]);

ggplot(data = df_cor, aes(x=x, y=y, fill=value)) + geom_tile(color = "white") + scale_fill_gradient2(low = "blue", high = "red", mid = "white", midpoint = 0, limit = c(-1,1), space = "Lab", name="Pearson\nCorrelation") + theme(axis.text=element_text(size = 7), axis.text.x = element_text(hjust = 1, angle = 90), legend.title = element_text(size = 8), legend.text = element_text(size = 8, hjust = 1), axis.title.x = element_blank(), axis.title.y = element_blank())

rm(df_cor);
rm(top50);
rm(top50_corellation);
```


## 9. Przyk³ady klas res_name

``` {r classes_res_name, results = TRUE}
exmp_df <- (clean_data %>% 
              group_by(res_name, pdb_code) %>% 
              summarise(pdb_code_count = n()) %>% 
              summarise(res_name_sum = sum(pdb_code_count)) %>%
              arrange(res_name));

DT::datatable(exmp_df, style="bootstrap", filter = "top",
              rownames = FALSE, options = list(dom = 'Bfrtip'),
              colnames = c("Ligand", "Suma wyst¹pieñ ligandu"));

rm(exmp_df);
```


## 10. Wykresy rozk³adów liczby atomów i elektronów
### 1. Rozk³ad atomów  

``` {r atoms_distribution, results = TRUE}
dist_atom <- (clean_data %>% select (res_name, local_res_atom_non_h_count) %>% arrange(res_name));

x_v <- dist_atom[["res_name"]];
y_v <- sapply(dist_atom[["local_res_atom_non_h_count"]], toString);

plot_ly(x=x_v, y=y_v, type = "histogram", histfunc='sum') %>%
  layout(yaxis=list(type='linear', exponentformat='none'));

rm(x_v);
rm(y_v);
rm(dist_atom);
```


### 2. Rozk³ad elektronów  

``` {r electrons_distribution, results = TRUE}
dist_elect <- (clean_data %>% select (res_name, local_res_atom_non_h_electron_sum) %>% arrange(res_name));

x_v <- dist_elect[["res_name"]];
y_v <- sapply(dist_elect[["local_res_atom_non_h_electron_sum"]], toString);

plot_ly(x=x_v, y=y_v, type = "histogram", histfunc='sum') %>%
  layout(yaxis=list(type='linear', exponentformat='none'));

rm(x_v);
rm(y_v);
rm(dist_elect);
```


## 11. Niezgodnoœæ liczby atomów i elektronów  
### 1. Niezgodnoœæ atomów  

``` {r atoms_variance, results = TRUE}
diff_atom <- head(clean_data %>% 
  distinct(res_name, local_res_atom_non_h_count, dict_atom_non_h_count) %>%
  mutate(localAtom_vs_dictAtom = (local_res_atom_non_h_count / dict_atom_non_h_count)) %>%
  group_by(res_name) %>%
  summarise(localAtom_vs_dictAtom_sum = sum(localAtom_vs_dictAtom)) %>%
  arrange(desc(localAtom_vs_dictAtom_sum)), 10);

diff_atom[["localAtom_vs_dictAtom_sum"]] <- lapply(diff_atom[["localAtom_vs_dictAtom_sum"]], round, 2)

DT::datatable(diff_atom, 
              style="bootstrap", filter = "top", rownames = FALSE,
              options = list(dom = 'Bfrtip', paging = FALSE),
              colnames = c("Ligand", "Liczba atomów local vs liczba atomów dict")) %>%
              formatRound(numeric(), 2);

rm(diff_atom);
```


### 2. Niezgodnoœæ elektronów  

``` {r electrons_variance, results = TRUE}
diff_elect <- head(clean_data %>%
  distinct(res_name, local_res_atom_non_h_electron_sum , dict_atom_non_h_electron_sum) %>%
  mutate(localElectron_vs_dictElectron = (local_res_atom_non_h_electron_sum / dict_atom_non_h_electron_sum)) %>%
  group_by(res_name) %>%
  summarise(localElectron_vs_dictElectron_sum = sum(localElectron_vs_dictElectron)) %>%
  arrange(desc(localElectron_vs_dictElectron_sum)), 10);

diff_elect[["localElectron_vs_dictElectron_sum"]] <- lapply(diff_elect[["localElectron_vs_dictElectron_sum"]], round, 2)

DT::datatable(diff_elect, 
              style="bootstrap", filter = "top", rownames = FALSE,
              options = list(dom = 'Bfrtip', paging = FALSE),
              colnames = c("Ligand", "Liczba elektronów local vs liczba elektronów dict")) %>%
              formatRound(numeric(), 2);

rm(diff_elect);
```

  
## 12. Rozk³ad wartoœci part_01  

```{r, results = TRUE}
row_v <- vector();
value_v <- vector();
colNames <- colnames(clean_data %>% select(starts_with("part_01")));
dataSet <- (clean_data %>% select(starts_with("part_01")));

for (col in colNames)
{
  row_v <- c(row_v, col);
}

for (x in colNames)
{
  for (y in colNames)
  {
    value_v <- c(value_v, dataSet[which(colNames == x), y]);
  }
}

hist_data <- data.frame(column_name = row_v, value = value_v);

ggplot(hist_data, aes(x=log(value))) + geom_histogram(binwidth=.5, colour="black", fill="yellow") + 
  geom_vline(aes(xintercept=mean(log(value), na.rm=T)), color="red", linetype="dashed", size=1) +
  geom_text(aes(x=12, na.rm=T), label=mean(log(hist_data[["value"]]), na.rm=T), y=600, colour="blue", text=element_text(size=8));

rm(x);
rm(y);
rm(col);
rm(colNames);
rm(dataSet);
rm(row_v);
rm(value_v);
rm(hist_data);
```
  
## 13. Interaktywny wykres  

  
``` {r animation, results = TRUE}
data <- clean_data %>% group_by(res_name) %>% summarise(res_name_count = n_distinct(pdb_code));

plot_ly(data, labels = data[["res_name"]],  values = data[["res_name_count"]], type = 'pie', showlegend = FALSE, textposition = 'inside', insidetextfont = list(color = '#FFFFFF')) %>%
  layout(title = 'W ilu bia³kach wystêpuje dany ligand',
         xaxis = list(showgrid = FALSE, zeroline = FALSE, showticklabels = FALSE),
         yaxis = list(showgrid = FALSE, zeroline = FALSE, showticklabels = FALSE))

rm(data);
```

